【裁判字號】    98,易,1754
【裁判日期】    980824
【裁判案由】    詐欺
【裁判全文】
臺灣臺中地方法院刑事判決              98年度易字第1754號
公  訴  人  臺灣臺中地方法院檢察署檢察官
被      告  丙○○
上列被告因詐欺案件，經檢察官提起公訴（98年度偵緝字第800
號），被告就被訴事實為有罪之陳述，經本院合議庭裁定由受命
法官獨任進行簡式審判程序，並判決如下：
    主    文
丙○○意圖為自己不法之所有，以詐術使人將本人之物交付，累
犯，處有期徒刑壹年貳月。
    犯罪事實
一、丙○○於民國93年間因詐欺案件，經臺灣高雄地方法院以93
    年度簡字第1911號判決判處有期徒刑3 月確定，於93年9 月
    1 日易科罰金執行完畢後，復於93年11月間，虛構其在大陸
    地區經營紗布工廠，公司周轉不靈等事由，向他人詐取財物
    ，並經本院於95年1 月16日以94年度中簡字第2786號判決判
    處有期徒刑6 月確定，甫於95年12月31日執行完畢，猶不知
    悔改，明知自身因積欠銀行款項致遭強制停卡，已無任何償
    債能力，且未從事任何砂布、砂紙之生意，竟因缺錢花用，
    即基於意圖為自己不法所有之接續犯意，自97年4月19日起
    至同年10月20日止，以口頭告知或以其使用之0000000000
    號行動電話撥打電話或傳簡訊予甲○○，虛構其投資之砂布
    、砂紙事業，短期內即可獲利數倍，惟急需款項宴請客戶或
    短缺資金，或進口貨物尚積欠關稅、保險費、滯納金等有關
    投資砂布、砂紙投資等事由，及保證獲利後將分紅予甲○○
    等語，詐騙甲○○款項，致使甲○○陷於錯誤，在臺中公園
    或其位於臺中縣譚子鄉住處等地，接續交付現金或提供甲○
    ○所有局號0000000號帳號0000000號之郵局提款卡予丙○○
    領取存款之方式，陸續交付總計新臺幣（下同）131萬6 千
    元款項予丙○○，丙○○得手後，將所詐得之款項花用殆盡
    ，期間並於97年9月22日簽發票號WG0000000號、面額120萬
    元之本票1紙予甲○○擔保。嗣因甲○○依約向丙○○請求
    償還款項，惟丙○○旋避不見面，甲○○方知受騙。
二、案經甲○○訴由臺灣臺中地方法院檢察署檢察官偵查起訴。
    理    由
一、按除被告所犯為死刑、無期徒刑、最輕本刑為3 年以上有期
    徒刑之罪或高等法院管轄第一審案件者外，於第一次審判期
    日前之準備程序進行中，被告先就被訴事實為有罪之陳述時
    ，審判長得告知被告簡式審判程序之旨，並聽取當事人、代
    理人、辯護人及輔佐人之意見後，裁定進行簡式審判程序，
    刑事訴訟法第273 條之1 第1 項定有明文。本件被告丙○○
    所犯係死刑、無期徒刑、最輕本刑為3 年以上有期徒刑以外
    之罪，其於準備程序中就被訴事實為有罪之陳述，經法官告
    知簡式審判程序之旨，並聽取公訴人、被告之意見後，本院
    爰依首揭規定，合議裁定由受命法官獨任進行簡式審判程序
    ，合先敘明。
二、上開犯罪事實，業據被告丙○○於本院審理中坦承不諱（見
    本院卷第23、29、31頁），核與證人即告訴人甲○○於偵訊
    中及本院審理中之證述情節相符（見偵查卷第6 至7 、本院
    卷第23、29頁），並有被告以0000000000號行動電話傳簡訊
    予告訴人之簡訊翻拍照片、告訴人開立之烏日郵局局號0000
    000 號、帳號0000000 號帳戶之客戶歷史交易清單、被告所
    簽發票號WG0000000 號、面額120 萬元之本票1 紙、財團法
    人金融聯合徵信中心98年4 月8 日函文及檢送之被告信用資
    料、本院94年度中簡字第2786號刑事簡易判決及被告借款明
    細表在卷可憑（見偵查卷第29、33頁、偵緝卷第22至33頁、
    第39至44頁、本院卷第24至25頁），足認被告上開不利於己
    之自白與事實相符，應堪採信。本案事證明確，被告犯行洵
    堪認定。
三、核被告丙○○所為，係犯刑法第339 條第1 項之詐欺取財罪
    。而按數行為於同時同地或密切接近之時地實施，侵害同一
    之法益，各行為之獨立性極為薄弱，依一般社會健全觀念，
    在時間差距上，難以強行分開，在刑法評價上，以視為數個
    舉動之接續施行，合為包括之一行為予以評價，較為合理，
    則屬接續犯，而為包括之一罪（最高法院86年臺上字第3295
    號判例意旨參照）。查被告係以虛構投資砂布、砂紙事業，
    急需資金或關稅、保險金等投資相關事由，詐騙告訴人甲○
    ○，致使告訴人甲○○多次交付財物之行為，時間、地點密
    接，且均係侵害同一法益，上開各行為之獨立性薄弱，依一
    般社會健全觀念，難以強行分開，在刑法評價上，應視為數
    個舉動之接續施行，合為包括之一行為予以評價，應論以為
    接續犯。公訴意旨雖僅論及告訴人於97年4 月19日起至97年
    9 月22日止遭詐騙之犯罪事實，然告訴人自97年9 月23日起
    至97年10月20日止遭被告以虛構之投資砂布、砂紙事由詐騙
    款項之部分，核與公訴人起訴部分有接續犯之實質上一罪關
    係，基於審判不可分之原則，為起訴效力所及，本院自應併
    予審理，附此敘明。再被告於94年間因詐欺案件，經本院以
    94年度中簡字第2786號判處有期徒刑6月確定，甫於95年12
    月31日執行完畢乙節，有臺灣高等法院被告前案紀錄表1份
    在卷可按，其於有期徒刑執行完畢後，5年以內故意再犯有
    期徒刑以上之罪，構成累犯，應依刑法第47條第1項之規定
    加重其刑。爰審酌被告前有2次詐欺前科，素行不佳，竟因
    缺錢花用，而詐騙告訴人甲○○，金額達131萬6千元，犯罪
    情節非輕，且迄今未賠償告訴人任何款項，告訴人所受損害
    非輕，實不宜寬貸，惟念及被告犯罪後坦承犯行，尚知悔悟
    ，暨被告犯罪之動機、目的、實施之手段、智識程度等一切
    情狀，量處如主文所示之刑，以資懲儆。
據上論斷，刑事訴訟法第273 條之1 第1 項、第299 條第1 項前
段，刑法第339 條第1 項、第47條第1 項，刑法施行法第1 條之
1 第1 項、第2 項前段，判決如主文。
本案經檢察官乙○○到庭執行職務。
中    華    民    國    98    年    8     月    24    日
                  刑事第十四庭  法  官  廖純卿
以上正本證明與原本無異。
如不服本判決應於收受送達後10日內向本院提出上訴書狀，並應
敘述具體理由；其未敘述上訴理由者，應於上訴期間屆滿後20日
內向本院補提理由書（均須按他造當事人之人數附繕本）「切勿
逕送上級法院」。
                                書記官  柳寶倫
中    華    民    國    98    年    8     月    24    日
附錄論罪科刑法條
刑法第339條第1項：
意圖為自己或第三人不法之所有，以詐術使人將本人或第三人之
物交付者，處5年以下有期徒刑、拘役或科或併科1千元以下罰金
。


司法院資訊處製作；財團法人民間司法改革基金會備份。
